臺灣臺中地方法院臺中簡易庭民事判決
110年度中簡字第970號
原      告  廖凰吟  
            廖彥婷  
前列廖凰吟、廖彥婷共同
訴訟代理人  蕭智元律師
複代理人    張寶軒律師
被      告  蔣夢媛  
訴訟代理人  魏娜芳  
參  加  人  臺灣產物保險股份有限公司台中分公司

法定代理人  廖原益  
訴訟代理人  方建閔  
上列當事人間請求損害賠償事件，經本院於民國111年4月15日言
詞辯論終結，判決如下：
    主    文
被告應給付原告廖凰吟新臺幣24,927元，及自民國109年12月1日
起至清償日止，按年息百分之五計算之利息。
被告應給付原告廖彥婷新臺幣115,860元，及自民國109年12月1
日起至清償日止，按年息百分之五計算之利息。
原告其餘之訴駁回。
訴訟費用由被告負擔十分之一，餘由原告負擔。
參加費用由參加人負擔。
本判決原告勝訴部分得假執行。
    事 實 及 理 由
壹、程序事項
    按就兩造之訴訟有法律上利害關係之第三人，為輔助一造起
    見，於該訴訟繫屬中，得為參加，民事訴訟法第58條第1項
    定有明文。查參加人具狀陳明其為被告承保事故車輛之汽車
    第三人責任險，並提出汽車保險單、保險條款為證（見本院
    卷㈠第443至第451頁），應認有法律上之利害關係，並經被
    告於本院民國110年4月23日言詞辯論期日當庭表示同意參加
    人參加訴訟，自應許其為訴訟參加，合先敘明。
貳、實體事項　　
一、原告主張：被告於107年11月23日11時21分許，駕駛車牌號
    碼000-0000普通重型機車，沿福林路由西屯路往國安二路方
    向行駛時，因未注意車前狀況，並隨時採取必要之安全措施
    ，且依當時天候晴、柏油路面乾燥、無缺陷及障礙物、視距
    良好等情，並無不能注意之情事，竟疏未注意前方，而自後
    方撞擊前方等候紅燈之原告廖凰吟駕駛車牌號碼000-000普
    通重型機車（下稱系爭事故）並致駕駛即原告廖凰吟受有左
    側膝部挫傷之傷害、乘客即原告廖彥婷因遭後方撞擊，從車
    上摔出，並受有左側手肘擦傷、下背和骨盆挫傷，並於同年
    12月4日因撞擊後暈眩症狀持續，嗣於臺中榮民總醫院診斷
    出因頭部受到撞擊導致腦部放電，可能導致癲癇；嗣因頭部
    暈眩情況遲未改善，於108年5月31日轉診並診斷出有前庭功
    能疾患、左側耳周邊性眩暈進而平衡功能失調，且需專人照
    顧。被告應依民法第184條及第191-2條規定負侵權責任，並
    依同法第193條及195條分別請求給付原告廖凰吟新臺幣（下
    同）222,500元、原告廖彥婷1,361,570元，茲就賠償項目分
    列如下：
　㈠原告廖凰吟部分：
　　⒈醫療費用500元：其受有側膝部挫傷之傷害，其醫療費用支
      出為500元。
　　⒉財產損失22,050元：因系爭事故導致原告廖凰吟所騎乘車
      牌號碼000-000普通重型機車損壞及安全帽毀損，共支出2
      2,050元。
　　⒊精神慰撫金200,000元：因本件事故為照顧原告廖彥婷，使
      原告廖凰吟人生計畫變動等語，爰請求被告賠償精神慰撫
      金20萬元。
　㈡原告廖彥婷部分：因系爭交通事故受有①左側手擦傷下背及骨
    盆挫傷、左肩挫傷、左膝挫傷；②頭暈；③前庭功能疾患、左
    側耳周邊性眩暈等傷害，並支出：
　　⒈醫療費用107,056元：原告廖彥婷首先於澄清醫院支出急診
      費用680元；嗣因①左側手擦傷下背及骨盆挫傷、左肩挫傷
      、左膝挫傷之傷害於107年11月23日本件車禍受傷當日迄1
      08年12月18日止陸續於高堂中醫診所診療，支出醫療醫療
      費用85,112元；又因②頭暈而於107年12月4日至109年9月2
      5日至台中榮民總醫院神經內科就診支出之醫療費合計14,
      024元；因③前庭功能疾患、左側耳周邊性眩暈於107年10
      月16日至台中榮民總醫院耳鼻喉頭頸部科就診支出之醫療
      100元；病歷複製等其他費用及後續一年預估醫療費用6,4
      80元（榮總就診540元*12=6,480），共計107,056元。
　　⒉醫材費用180元：身體外傷購入人工皮費用180元。
　　⒊看護費用877,400元：系爭事故致原告廖彥婷受有上開損害
      ，107年11月23日至107年12月10日期間（計17天）因傷而
      無法正常行走，須家人看護，看護費用37,400元（照顧費
      用以每日2,200元計算）；另其又於108年5月31日因診斷
      出前庭功能疾患、左側耳周邊性眩暈進而平衡功能失調，
      且其於平衡功能失調期間需專人照顧，被告廖彥婷迄診斷
      病因迄今業經1年半，是暫估因上開傷勢須專人照顧之期
      間為2年，合計為840,000元（照顧費用以每月35,000元計
      算），總計看護費用為877,400元。
　　⒋交通費用76,934元：且其於系爭事故發生前已長期居住於
      新竹準備考試，需往返臺中就醫，目前已支出之交通費用
      71,894元；後續預估回診交通費用5,040元（大都會計程
      車費住家往返榮總計算420×12＝5,040）。
　　⒌精神慰撫金300,000元：發生系爭事故時年僅19歲，除受有
      左側手肘擦傷、下背和骨盆挫傷等外部傷害外，嗣因暈眩
      症狀持續，進而診斷出頭部受到撞擊導致腦部放電，可能
      導致癲癇且有前庭功能疾患、左側耳周邊性眩暈進而平衡
      功能失調等症狀，爰請求被告賠償精神慰撫金30萬元。
　　⒍對參加人抗辯之陳述：被告固抗辯②、③部分之傷害與系爭
      交通事故無因果關係，然依台中榮民總醫院鑑定書記載：
      「據病人敘述，頭暈是在107年11月23日車禍後才有，可
      以合理推斷是該車禍造成。」，足證原告②、③部分之傷害
      病狀，與本件車禍有因果關係甚明，並因而陸續至高堂中
      醫聯合診所、台中榮民總醫院神經內科、耳鼻喉頭頸部科
      就診所支出之醫療費用請求被告賠償自屬有據。原告之前
      庭功能疾患、左側耳周邊性眩暈病症，依台中榮民總醫院
      鑑定報告，該病症短則數週長則6個月內需專人照顧，6個
      月看護費用至少為210,000元（照顧費用以每月35,000元
      計算）。
　㈢並聲明：①被告應賠償原告廖凰吟222,500元及自起訴狀送達
    翌日起至清償日止按年息百分之5計算之利息。②被告應賠償
    原告廖彥婷1,361,570元自起訴狀送達翌日起至清償日止按
    年息百分之5計算之利息。③原告願供擔保，請准宣告假執行
    。
二、被告則以：同參加人意見。並聲明：原告之訴駁回。
三、參加人對於被告應負全部肇事責任不爭執，然：
　㈠原告廖凰吟部分：
　　醫療費用500元不爭執；財產損失22,050元部分，機車維修
    費用應扣除折舊，另安全帽1,000元未有單據；精神慰撫金
    應以6,000元為計較符實情。
　㈡原告廖彥婷部分：
　　對於107年11月23日於澄清醫院所生之680元診療費、107年1
    1月23日與107年11月27日之高堂中醫醫療費用2,750元、醫
    材費180元不爭執，其餘均爭執。且原告廖彥婷急診病歷沒
    有頭部外傷，原告廖彥婷主張頭暈部分在系爭事故12天之後
    才到臺中榮民總醫院就診，故綜合鑑定報告、急診病歷，原
    告主張②、③部分之傷害可排除與系爭車禍有關，其後續之醫
    療費用、看護費用、交通費用等，均屬無據。且依原告起訴
    狀表格所載之每一次看診均有其他病症，功能性消化不良，
    暫時性熱疲勞、頭暈及目眩、急性鼻竇炎(感冒)等，顯然原
    告主張之10餘萬醫療費用包含與系爭事故無關之就醫費用。
    退步言之，醫療資料均記載為原告為挫傷，依現今醫學條件
    及人體傷癒速度，何以需要持續看診1年，此點有違一般醫
    學理論，再輔以上述每次就醫均有其他與車禍無關之病症一
    同看診，參加人認為此醫療行為應無合理性及必要性。另精
    神慰撫金應以2萬元為計較為適當。
四、得心證之理由
  ㈠原告主張被告於107年11月23日11時21分許，駕駛車牌號碼00
    0-0000普通重型機車，沿福林路由西屯路往國安二路方向行
    駛時，因未注意車前狀況，並隨時採取必要之安全措施，且
    依當時天候晴、柏油路面乾燥、無缺陷及障礙物、視距良好
    等情，並無不能注意之情事，竟疏未注意前方，而自後方撞
    擊前方等候紅燈之原告廖凰吟駕駛車牌號碼000-000普通重
    型機車並致駕駛即原告廖凰吟受有左側膝部挫傷之傷害、乘
    客即原告廖彥婷因遭後方撞擊，從車上摔出，並受有左側手
    肘擦傷、下背和骨盆挫傷等情，為被告所不爭執，並有道路
    交通事故現場圖、道路交通事故調查報告表㈠㈡、處理道路交
    通事故談話紀錄表、道路交通事故當事人酒精測定紀錄表、
    交通事故補充資料表、道路交通事故初步研判表、現場照片
    等（見本院卷㈠第373至397頁）在卷可考。　
  ㈡按因故意或過失，不法侵害他人之權利者，負損害賠償責任
    ；汽車、機車或其他非依軌道行駛之動力車輛，在使用中加
    損害於他人者，駕駛人應賠償因此所生之損害；不法侵害他
    人之身體或健康者，對於被害人因此喪失或減少勞動能力或
    增加生活上之需要時，應負損害賠償責任；不法毀損他人之
    物者，被害人得請求賠償其物因毀損所減少之價額；不法侵
    害他人之身體、健康、名譽、自由、信用、隱私、貞操，或
    不法侵害其他人格法益而情節重大者，被害人雖非財產上之
    損害，亦得請求賠償相當之金額；民法第184條第1項前段、
    第191條之2前段、第193條第1項、第196條及第195條第1項
    前段分別定有明文。承上，原告2人因本件車禍，身體亦受
    有前述之傷害之相關損失及精神上損害等原告廖凰吟另受有
    機車毀損之財產上損害，被告之過失行為與原告2人所受之
    損害間，具有相當因果關係無訛。原告2人依據民法侵權行
    為之法律關係，請求被告賠償原告所受損害，洵屬正當，應
    予准許。　　
  ㈢茲就原告請求之項目及金額，是否准許，分別說明如後：
　⑴原告廖凰吟部分：
　①原告廖凰吟請求醫療費用500元部分，為被告所不爭執，此部
    分應認為原告請求有據。　　 　 　
  ②按因故意或過失不法侵害他人之權利者，負損害賠償責任；
    汽車在使用中加損害於他人者，駕駛人應賠償因此所生之損
    害；不法毀損他人之物者，被害人得請求賠償其物因毀損所
    減少之價額；負損害賠償責任者，債權人得請求支付回復原
    狀所必要之費用，以代回復原狀，民法第184 條第1 項前段
    、第191條之2前段、第196條、第213條第3項分別定有明文
    。次按請求賠償物被毀損所減少之價額，得以修復費用為估
    定標準，但以必要者為限（最高法院77年度第9 次民事庭會
    議決議意旨參照）。本件原告廖凰吟修復系爭車輛支出費用
    共21,050元，其中零件部分18,470元、工資部分2,580元，
    有估價單及收據等件（見本院卷㈠第89至90頁）在卷足憑。
    而依行政院所頒「固定資產耐用年數表」及「固定資產折舊
    率表」之規定，機器腳踏車耐用年數為3 年，依定率遞減法
    每年折舊1,000分之536。依卷附臺中市政府警察局交通事故
    補充資料表所示系爭機車之車籍資料（見本院卷㈠第391頁）
    所載，該車係於西元2009年（即民國98年）10月出廠，至事
    故發生時間107年11月23日止，實際使用期間為9年1月餘，
    已超過機器腳踏車耐用年數3年。而採用定率遞減法者，其
    最後一年之折舊額，加歷年折舊累計額，其總合不得超過該
    資產成本原額之10分之9。本件原告車輛之折舊額必然超過
    換修零件費10分之9甚多，故其折舊後之換修零件費用，應
    以換修零件總額之10分之1計算，即為1847元（18,470 ×1/1
    0=1,847），再加上工資2,580元，原告支出之必要修理費用
    為4,427元（1,847＋2,580＝4,427元）。又原告雖另主張因安
    全帽毀損支出1,000元，然為被告所否認，且原告廖凰吟並
    未提出相關支出之單據，亦未提出安全帽確實毀損之證明，
    難認原告就安全帽部分損害之請求有理。
　③再按慰藉金之賠償須以人格權遭遇侵害，使精神上受有痛苦
    為必要，其核給之標準固與財產上損害之計算不同，然非不
    可斟酌雙方身分資力與加害程度，及其他各種情形核定相當
    之數額（最高法院51年台上字第223號判例要旨參照）。本
    院審酌兩造身分、地位、經濟狀況，被告資力等情，認原告
    廖凰吟請求被告賠償精神慰撫金20萬元尚屬過高，應以2萬
    元為適當，逾此請求，則屬無據。
　④基上，原告廖凰吟得請求之金額為24,927元（計算式：500元
    +4,427元+20,000元＝24,927元），逾此範圍，則屬無據。
　⑵原告廖彥婷部分：
　①原告廖彥婷主張因系爭交通事故受有左側手擦傷下背及骨盆
    挫傷、左肩挫傷、左膝挫傷、頭暈、前庭功能疾患、左側耳
    周邊性眩暈等傷害，並支出醫療費用107,056元等情，被告
    除就其中107年11月23日於澄清醫院所生之680元診療費、10
    7年11月23日與107年11月27日之高堂中醫醫療費用2,750元
    不爭執外，其餘均爭執，並以前詞置辯。則此部分主要之爭
    點厥為：原告廖彥婷主張頭暈、前庭功能疾患、左側耳周邊
    性眩暈等傷害是否係因本件車禍事故所造成？原告廖彥婷主
    張之醫療費用支出均係因本件車禍事故所致，是否有理？經
    查：
　⒈按當事人主張有利於己之事實，就其事實負有舉證之責，民
    事訴訟法第277條定有明文。次按民事訴訟如係由原告主張
    權利者，應先由原告負舉證之責，若原告先不能舉證，以證
    實自己主張之事實為真實，則被告就其抗辯事實即令不能舉
    證，或其所舉證據尚有疵累，亦應駁回原告之請求（最高法
    院17年上字第917號民事判例意旨參照）。
　⒉依原告廖彥婷提出之高堂中醫聯合診所109年10月19日診斷證
    明書（診斷日期為107年11月23日即本件事故發生日）記載
    之病名為「左側膝部挫傷之初期照護」（見本院卷㈠第41頁
    ）。又原告廖彥婷提出之澄清綜合醫院急診病歷（中港院區
    ），紀錄原告廖彥婷於107年11月23日事故後經救護車送急
    診時，離院診斷為「左側手肘挫傷之初期照護、下背和骨盆
    挫傷之初期照護」（見本院卷㈠第43頁），均未見有記載原
    告廖彥婷有頭部外傷、腦震盪或頭暈之情形。而原告提出之
    臺中榮民總醫院診斷證明書（見本院卷㈠第47頁），其上記
    載「症狀：頭暈」、「診斷：頭部傷害」、「處置意見：病
    人因上述病情於民國107年12月4日....（均係日期記載，故
    省略）門診」，依臺中榮民總醫院診斷證明書之內容觀之，
    原告廖彥婷係107年12月4日開始於臺中榮民總醫院治療因頭
    部傷害所致之頭暈。就此，被告辯稱原告廖彥婷急診病歷沒
    有頭部外傷，原告廖彥婷主張頭暈部分在系爭事故12天之後
    才到臺中榮民總醫院就診，故綜合鑑定報告、急診病歷，原
    告主張頭暈、前庭功能疾患、左側耳周邊性眩暈等部分之傷
    害可排除與系爭車禍有關，其後續之醫療費用、看護費用、
    交通費用等，均屬無據等語。原告則請求送請臺中榮民總醫
    院鑑定上開頭暈、前庭功能疾患、左側耳周邊性眩暈等症狀
    是否因本件車禍事故所致。經送請臺中榮民總醫院鑑定結果
    ，鑑定人1（神經內科醫師）認為：據病人敘述，頭暈是107
    年11月23日車禍後才有，可以合理推斷是該車禍造成等語（
    見本院卷㈠第597頁）；鑑定人2（耳鼻喉頭頸部醫師）則認
    為：該院於109年10月16日診斷證明書所載之「前庭功能疾
    患」及「左側耳周邊性眩暈」是依照108年8月2日之溫差測
    試結果之結論，該結果為左側前庭功能低下，無法判定為車
    禍造成；造成單側前庭功能低下之原因有病毒感染、自體免
    疫、頭部外傷、內耳結構異常等原因等語（見本院卷㈠第599
    頁）。可知鑑定意見結論鑑定人1、2不同。而本院認為鑑定
    人1、2之鑑定範圍不同，惟鑑定人1之鑑定內容，依鑑定書
    之描述，顯係依病患即原告廖彥婷之主訴為基礎，並無其他
    醫學論據佐證，且本件事故發生當日原告於澄清綜合醫院及
    高堂中醫聯合診所診療時，均無頭部外傷或相關頭部傷害之
    記載，而原告廖彥婷係於107年12月4日始至臺中榮民總醫院
    就診，相距事故發生日已有12日，實難認為鑑定人1依原告
    廖彥婷之主訴而逕推認頭暈與本件車禍事故有關之鑑定結論
    有理，是依鑑定內容及本院上開論斷，應認為無法判斷上開
    症狀與車禍事故有關。原告雖主張上開鑑定報告中亦提及「
    造成單側前庭功能低下之原因有病毒感染、自體免疫、頭部
    外傷、內耳結構異常等原因」，然如上所述，本件事故發生
    當日原告於澄清綜合醫院及高堂中醫聯合診所診療時，均無
    頭部外傷或相關頭部傷害之記載，是實無法因鑑定人2之鑑
    定意見中，認頭部外傷部分可能造成單側前庭功能低下，而
    推論原告廖彥婷受有之前庭功能疾患、左側耳周邊性眩暈，
    與本件車禍事故有關。而原告廖彥婷主張支出之醫療費用中
    ，於臺中榮民總醫院支出之21,064元部分，應與本件車禍事
    故無關，不應准許。
　⒊原告廖彥婷主張於澄清綜合醫院支出之107年11月23日680元
    及109年10月19日病歷複製費200元，被告雖僅就107年11月2
    3日680元不爭執，惟原告廖彥婷上開於澄清綜合醫院支出之
    880元，應可認均係因本件車禍事故所生之費用，是本院認
    原告廖彥婷此部分請求之880元均屬有據，應予准許。
　⒋原告廖彥婷主張於高堂中醫聯合診所支出之醫療費用85,112
    元部分，被告僅就其中2,750元不爭執，並辯稱醫療資料均
    記載為原告為挫傷，依現今醫學條件及人體傷癒速度，何以
    需要持續看診1年，此點有違一般醫學理論等語。經查，依
    原告提出之高堂中醫聯合診所109年10月19日診斷證明書所
    載（見本院卷㈠第45頁），原告廖彥婷於107年11月23日至10
    8年12月18日間，治療之病名「左側肩膀挫傷之初期照護；
    左側膝部挫傷之初期照護」，與其治療病名均為「挫傷」相
    比，原告廖彥婷提出之高堂中醫聯合診所單據中，藥材費用
    55,432元、處置費22,400元，實屬過高。而經本院向高堂中
    醫聯合診所函調原告廖彥婷之病歷及函詢上開費用是否均為
    治療之必要費用。經該院函覆及檢送病歷復稱略以：這位病
    患107年11月27日、111年12月10日二次看診所支出之處置費
    用及醫藥材費，均與車禍有關及為治療疾病之必要費用，其
    他日期之看診醫師因已從該院離職自行開業，無法回覆等語
    （見本院卷㈠第503頁），參酌高堂中醫聯合診所所檢送之原
    告廖彥婷病歷（見本院卷㈠第505至561頁）中，除有「左側
    肩膀挫傷之初期照護；左側膝部挫傷之初期照護」外，亦有
    諸如功能性消化不良，暫時性熱疲勞、頭暈及目眩、急性鼻
    竇炎(感冒)等，顯見原告於高堂中醫聯合診所之治療項目除
    包含本件之左側肩膀挫傷之初期照護；左側膝部挫傷之初期
    照護外，亦有治療功能性消化不良，暫時性熱疲勞、頭暈及
    目眩、急性鼻竇炎(感冒)等，且難以各別分離治療金額。復
    按當事人已證明受有損害而不能證明其數額或證明顯有重大
    困難者，法院應審酌一切情況，依所得心證定其數額，民事
    訴訟法第222條第2項亦定有明文，本院審酌原告受傷情形，
    及於高堂中醫聯合診所治療之期間、支出費用總額等情，原
    告雖未能明確證明於高堂中醫聯合診所因系爭車禍事故支出
    醫療費用數額，然原告廖彥婷應確實有治療支出，若僅論10
    7年11月27日、111年12月10日二次看診所支出之處置費用及
    醫藥材費2,750元，顯與原告廖彥婷支出之實際情形未盡相
    符，爰依民事訴訟法第222條第2項規定，併參酌原告所提出
    支出資料等，核定原告廖彥婷於高堂中醫聯合診所所支出之
    醫療費數額為1萬元。
　⒌是原告廖彥婷得主張之醫療費用為10,880元（計算式：880元
    +10,000元＝10,880元）。
　②原告廖彥婷主張支出醫材費180元，為被告所不爭執，此部分
    原告廖彥婷之主張應可准許。
　③原告主張看護費用877,400元，亦為被告所否認，原告自應就
    其所受傷害，有專人看護之必要一節負舉證之責任。經查：
　⒈原告廖彥婷主張因系爭事故致原告廖彥婷受有上開損害，107
    年11月23日至107年12月10日期間（計17天）因傷而無法正
    常行走，須家人看護，看護費用37,400元（照顧費用以每日
    2,200元計算）。然依依原告廖彥婷提出之高堂中醫聯合診
    所109年10月19日診斷證明書（診斷日期為107年11月23日即
    本件事故發生日）記載之病名為「左側膝部挫傷之初期照護
    」（見本院卷㈠第41頁）。又原告廖彥婷提出之澄清綜合醫
    院急診病歷（中港院區），紀錄原告廖彥婷於107年11月23
    日事故後經救護車送急診時，離院診斷為「左側手肘挫傷之
    初期照護、下背和骨盆挫傷之初期照護」（見本院卷第43頁
    ），均未見有記載有原告廖彥婷有需專人看護之必要，是原
    告廖彥婷此部分之請求，難認為有據。
　⒉原告廖彥婷另主張其又於108年5月31日因診斷出前庭功能疾
    患、左側耳周邊性眩暈進而平衡功能失調，且其於平衡功能
    失調期間需專人照顧，被告廖彥婷迄診斷病因迄今業經1年
    半，是暫估因上開傷勢須專人照顧之期間為2年，合計為840
    ,000元（照顧費用以每月35,000元計算）等語。然如上所認
    定，原告廖彥婷前庭功能疾患、左側耳周邊性眩暈進而平衡
    功能失調等疾病，並非本件車禍事故所造成，是原告廖彥婷
    請求此部分專人照護之費用840,000元，亦屬無據。
　④原告廖彥婷請求交通費用76,934元部分，亦為被告所否認，
    而原告廖彥婷確有就診之紀錄，雖如上所述，關於臺中榮民
    總醫院部分之治療與本件無關，高堂中醫診所部分之醫療費
    用亦與本件無甚關連，惟仍應認原告廖彥婷於與本件相關之
    就診時，有搭車之必要。是此部分原告廖彥婷應確實有受損
    害，僅係數額無法證明，本院爰依民事訴訟法第222條第2項
    規定，參酌原告廖彥婷之就診情形，認定原告廖彥婷因本件
    支出之交通費用為4,800元。
　⑤再按慰藉金之賠償須以人格權遭遇侵害，使精神上受有痛苦
    為必要，其核給之標準固與財產上損害之計算不同，然非不
    可斟酌雙方身分資力與加害程度，及其他各種情形核定相當
    之數額（最高法院51年台上字第223號判例要旨參照）。本
    院審酌兩造身分、地位、經濟狀況，被告資力等情，認原告
    廖彥婷請求被告賠償精神慰撫金30萬元尚屬過高，應以10萬
    元為適當，逾此請求，則屬無據。
　⑥基上，原告廖彥婷得請求之金額為115,860元（計算式：880
    元+10,000元+180元+4,800元+100,000元＝115,860元）。
　㈣又給付有確定期限者，債務人自期限屆滿時起，負遲延責任
    。給付無確定期限者，債務人於債權人得請求給付時，經其
    催告而未為給付，自受催告時起，負遲延責任。其經債權人
    起訴而送達訴狀，或依督促程式送達支付命令，或為其他相
    類之行為者，與催告有同一之效力，民法第229條第1項、第
    2項定有明文。又遲延之債務，以支付金錢為標的者，債權
    人得請求依法定利率計算之遲延利息。但約定利率較高者，
    仍從其約定利率。應付利息之債務，其利率未經約定，亦無
    法律可據者，週年利率為5％，民法第233條第1項、第203條
    亦分別著有明文。本件原告2人對被告之侵權行為請求權，
    核屬無確定期限之給付，既經原告2人起訴而送達訴狀，被
    告迄未給付，依法當應負遲延責任。是原告請求自起訴狀繕
    本送達被告之翌日即109年12月1日起（見本院卷㈠第371頁送
    達證書）至清償日止，按週年利率5％計算之法定遲延利息，
    核無不合，亦應准許。
五、綜上所述，原告2人依上開規定，原告廖凰吟請求被告給付2
    4,927元；原告廖彥婷請求被告給付115,860元，及均自109
    年12月1日起至清償日止，按年息百分之5計算之利息，均為
    有理由，應予准許。逾此部分之請求，則屬無據，均應予以
    駁回。
六、本件事證已臻明確，兩造其餘攻擊防禦方法及所舉證據，經
    審酌結果，與本件判決結論均無影響，爰不一一論述，附此
    敘明。
七、本件原告勝訴部分，係就民事訴訟法第427條第2項第12款訴
    訟適用簡易程序為被告敗訴之判決，爰依民事訴訟法第389
    條第1項第3款規定，依職權宣告假執行。原告雖陳明請准宣
    告假執行，不過係促使本院發動職權為假執行之宣告，本院
    就原告此部分聲請無庸為准駁之諭知。
八、訴訟費用負擔之依據：民事訴訟法第79條、第86條前段。
中　　華　　民　　國　　111 　年　　5 　　月　　13　　日
                      臺灣臺中地方法院臺中簡易庭
                                  法　官　張清洲
以上為正本係照原本作成。
如不服本判決，應於送達後20日內，向本院提出上訴狀並表明上
訴理由，如於本判決宣示後送達前提起上訴者，應於判決送達後
20日內補提上訴理由書（須附繕本）。如委任律師提起上訴者，
應一併繳納上訴審裁判費。
中　　華　　民　　國　　111 　年　　5 　　月　　13　　日
                                  書記官  陳慧津